【裁判字號】    97,消債更,1041
【裁判日期】    980702
【裁判案由】    更生事件
【裁判全文】
臺灣臺中地方法院民事裁定          97年度消債更字第1041號
    聲  請  人
    即  債務人  張羽凱即張年.
    代  理  人  何崇民  律師
上列聲請人即債務人與債權人台北富邦商業銀行股份有限公司、
國泰世華商業銀行股份有限公司、美商花旗銀行股份有限公司、
渣打國際商業銀行股份有限公司、遠東商業銀行股份有限公司、
永豐商業銀行股份有限公司、台新國際商業銀行股份有限公司、
中國信託商業銀行股份有限公司、友邦國際信用卡股份有限公司
、永豐信用卡股份有限公司、美國運通信用卡股份有限公司、元
誠第二基金資產股份有限公司（受讓「萬泰商業銀行股份有限公
司」）、永瓚開發建設股份有限公司（受讓「萬泰商業銀行股份
有限公司」）間消費者債務清理條例事件，債務人聲請更生，本
院裁定如下：
    主    文
債務人更生之聲請駁回。
聲請費用由債務人負擔。
    理    由
一、按債務人對於金融機構因消費借貸、自用住宅借款、信用卡
    或現金卡契約而負債務，在聲請更生或清算前，應提出債權
    人清冊，以書面向最大債權金融機構請求協商債務清償方案
    並表明共同協商之意旨，消費者債務清理條例第151條第1項
    定有明文。又聲請更生或清算不合程式或不備其他要件者，
    法院應以裁定駁回之，但其情形可以補正者，法院應定期間
    先命補正，復為同條例第8條所明定。次按，關於第153條部
    分：(一)本條例第 153條所稱提出協商請求，係指債務人依本
    條例第151條第1項規定提出債權人清冊，並以書面向最大債
    權金融機構表明請求共同協商債務清償方案，(二)本條例第15
    3條所稱開始協商，係指最大債權金融機構依本條例第151條
    第 3項，通知債務人為債務清償之協商，(三)債務人受最大債
    權金融機構通知協商債務清償方案，二次無正當理由未到場
    者，視同未請求協商，辦理消費者債務清理事件應行注意事
    項第44條定有明文。
二、查本件債務人向本院聲請更生，雖主張：其有不能清償債務
    情事，前已提出債權人清冊，以書面向最大債權金融機構請
    求共同協商債務清償方案，惟協商不成立，且其無擔保或無
    優先權之債務總額未逾新臺幣 1,200萬元，復未經法院裁定
    開始清算程序或宣告破產云云。債務人確有對於金融機構因
    消費借貸、自用住宅借款、信用卡或現金卡契約而負債務，
    並確曾於97年7月1日以台中法院郵局第2106號存證信函通知
    最大債權銀行之事實，惟據最大債權銀行台新國際商業銀行
    （下稱台新銀行）陳稱：債務人於97年7月2日以掛號信函向
    本行申請前置協商，然其申請協商之書面並未留存債務人之
    聯絡方式，並經本行指派專員去電其原本留存本行之行動電
    話及市內電話均無人應答，為此協商順利進行，本行遂於次
    日（97年7月3日）以郵政掛號信函郵寄至其留存於本行之戶
    籍地址（高雄市○○區○○街64巷2號3樓）通知補件，以利
    金融機構與其聯繫，然該掛號信函卻於同年 7月21日遭郵政
    公司以遷移新址不明退信等語，並提出該遭退件之郵件封面
    影本附卷供參。經查，債務人之戶籍地址現仍設於高雄市○
    ○區○○街64巷2號3樓，其雖曾以上開存證信函通知台新銀
    行協商之意思，惟於寄發存證信函後，並未積極主動與台新
    銀行聯繫協商之事宜，依前揭條文即辦理消費者債務清理事
    件應行注意事項第44條第 3款規定，債務人受最大債權金融
    機構通知協商債務清償方案，二次無正當理由未到場者，視
    同未請求協商等情，業據本院依職權查明屬實，是本件債務
    人聲請更生，既未遵循消費者債務清理條例第151條第1項之
    規定先行債務協商，且上開欠缺又屬無從補正，依上說明，
    自應駁回其更生之聲請，爰裁定如主文。
中    華    民    國    98    年    7     月    2     日
                  民事庭法  官  顏世傑
上為正本係照原本作成。
如不服本裁定，應於裁定送達後10日內，以書狀向本院提出抗告
，並繳納抗告費新臺幣1000元。
中    華    民    國    98    年    7     月    2     日
                        書記官  陳麗卿


司法院資訊處製作；財團法人民間司法改革基金會備份。
